【裁判字號】    97,訴,336
【裁判日期】    970530
【裁判案由】    違反毒品危害防制條例
【裁判全文】
臺灣新竹地方法院刑事判決               97年度訴字第336號
公  訴  人  臺灣新竹地方法院檢察署檢察官
被      告  甲○○
                    號
上列被告因違反毒品危害防制條例案件，經檢察官提起公訴（97
年度毒偵字第626號），本院依簡式審判程序判決如下：
    主  文
甲○○施用第一級毒品，累犯，處有期徒刑柒月。扣案之第一級
毒品海洛因貳包（驗餘後淨重合計為零點柒玖壹伍公克）沒收銷
燬之。
    事  實
一、甲○○前於民國95年間，因施用第一級毒品海洛因案件，經
    本院以95年度毒聲字第208號裁定送觀察勒戒，於95年8月29
    日因無繼續施用毒品傾向出所，並由台灣新竹地方法院檢察
    署檢察官於95年9月11日以95年度毒偵字第881號為不起訴處
    分確定。又甲○○於92年間，因違反毒品危害防制條例案件
    ，經台灣花蓮地方法院以91年度訴字第281號刑事判決判處
    有期徒刑3月確定，於92年7月17日易科罰金執行完畢，詎其
    仍不知悔改，於前述觀察勒戒處分執行完畢後5年內，因與
    女友吵架心情不佳，竟再度基於施用第一級毒品海洛因之犯
    意，於96年12月24日上午8時30分許，在其位於新竹縣竹東
    鎮○○路68號9樓之6住處，以將第一級毒品海洛因摻在香菸
    內點燃後吸食之方式，施用第一級毒品海洛因1次，嗣於同
    日晚上7時40分許，在新竹縣寶山鄉○○路383號為警查獲，
    並扣得第一級毒品海洛因2包（驗餘後淨重分別為0.6858及
    0.1057公克），經採尿送驗後，呈嗎啡及可待因陽性反應，
    始查悉上情。
二、案經新竹市警察局移送台灣新竹地方法院檢察署檢察官偵查
    起訴。
    理  由
一、本件被告甲○○所犯施用第一級毒品罪，非死刑、無期徒刑
    、最輕本刑為三年以上有期徒刑之罪，或非高等法院管轄第
    一審之案件，被告於本院準備程序進行中，就被訴事實為有
    罪之陳述，本院合議庭認合於新修正刑事訴訟法第273條之1
    之規定，逕以簡式審判程序行之，均合先敘明。
二、訊據被告甲○○對於上揭犯罪事實，於本院行準備程序、簡
    式審判程序時已坦承不諱（見本院卷第20、29頁），並有新
    竹市警察局搜索扣押筆錄、扣押物品目錄表、新竹市警察局
    刑警大隊偵三隊毒品案件尿液送驗受檢人真實姓名代號對照
    表、臺灣尖端先進生技醫藥股份有限公司於97年1月11日出
    具之檢體編號F-563號濫用藥物檢驗報告、行政院衛生署草
    屯療養院97年1月15日草療鑑字第0970000457號鑑定書各1紙
    及現場照片6幀附卷可稽（見偵查卷第8至14、16、29、39頁
    ），此外，復有第一級毒品海洛因2包（驗餘後淨重分別為0
    .6858 及0.1057公克）扣案可資佐憑，被告自白應與事實相
    符，本件事證明確，被告施用第一級毒品犯行堪以認定，應
    予依法論科。
三、核被告甲○○所為，係犯毒品危害防制條例第10條第1項之
    施用第一級毒品罪。其施用前持有第一級毒品海洛因之低度
    行為，為其施用第一級毒品海洛因之高度行為所吸收，不另
    論罪。末查被告前因違反毒品危害防制條例案件，經台灣花
    蓮地方法院以91年度訴字第281號刑事判決判處有期徒刑3月
    確定，於92年7月17日易科罰金執行完畢等情，有臺灣高等
    法院被告前案紀錄表及臺灣新竹地方法院檢察署刑案資料查
    註紀錄表等在卷可按，其受徒刑之執行完畢後，5年以內故
    意再犯本件有期徒刑以上之罪，為累犯，應依刑法第47條第
    1項之規定加重其刑。爰審酌毒品海洛因戕害吸食者之身心
    甚鉅，被告竟無視法律之禁止而施用，其經觀察勒戒後仍未
    戒除毒癮，再次為本件施用第一級毒品海洛因之犯行，顯見
    其自制力薄弱，其於警詢、偵查中猶否認犯行，檢察官亦據
    此具體求處有期徒刑1年，惟念及其於本院審理時已坦承犯
    行，並供稱係因害怕而未予承認施用毒品犯行，目前已有正
    常穩定之工作，堪認尚有悔意，及其犯罪動機為與女友吵架
    心情不佳等一切情狀，量處如主文所示之刑。
四、扣案之第一級毒品海洛因2包（驗餘後淨重分別為0.6858及
    0.1057公克），屬毒品危害防制條例第2條第2項第1款所稱
    之第一級毒品，為違禁物，不問是否為被告所有，應依同條
    例第18條第1項前段規定沒收銷燬之；又扣案之注射針筒1支
    ，被告否認為其所有，辯稱係幫真實姓名、年籍不詳，綽號
    「油條」之友人所購買，是新的，尚未開封等語，復查無其
    他證據足認該注射針筒係被告所有，供本件施用第一級毒品
    犯行所用之物，爰不另為沒收之諭知，附此敘明。
五、據上論斷，應依刑事訴訟法第273條之1第1項、第299條第1
    項前段，毒品危害防制條例第10條第1項、第18條第1項前段
    ，刑法第11條前段、第47條第1項，判決如主文。
本案經檢察官葉乃瑋到庭執行職務。
中    華    民    國    97    年    5    月    30    日
                  刑事第五庭        法  官  蔡欣怡
如不服本判決應於收受本判決後10日內向本院提出上訴書狀，上
訴書狀應敘述具體理由。上訴書狀未敘述上訴理由者，應於上訴
期間屆滿後20日內補提理由書狀於本院 (均須按他造當事人之人
數附繕本 )「切勿逕送上級法院」。
以上正本證明與原本無異。
中    華    民    國    97    年    5     月    30    日
                                    書記官  劉怡芳
附錄本案論罪科刑法條全文：
毒品危害防制條例第10條第1項
施用第一級毒品者，處6月以上5年以下有期徒刑。


司法院資訊處製作；財團法人民間司法改革基金會備份。
